臺灣高雄地方法院刑事裁定　　　　　　 100年度聲字第4802號
聲　請　人　臺灣高雄地方法院檢察署檢察官
受　刑　人　張正華
上列聲請人因受刑人數罪併罰有二裁判以上，聲請定其應執行之
刑（100年度執聲字第3657號），本院裁定如下：
    主  文
張正華所犯如附表編號1 至3 號所示之罪，所處如附表所示之
刑，應執行有期徒刑拾月，如易科罰金，以新臺幣壹仟元折算壹
日。
其餘聲請駁回。
    理  由
一、聲請意旨略以：受刑人張正華犯如附表所示之4 罪，先後判
    決確定如附表所示之刑，爰依刑事訴訟法第477 條第1 項及
    刑法第53條、第51條第5 款規定，聲請定其應執行之刑。
二、按裁判確定前犯數罪者，併合處罰之；數罪併罰，有二裁判
    以上者，依第51條之規定，定其應執行之刑，刑法第50條、
    第53條分別定有明文。另按刑法第53條所謂數罪併罰，有二
    裁判以上，依第51條之規定，定應執行之刑者，以二裁判以
    上所宣告之數罪，均在裁判確定前所犯者為必要（最高法院
    33年非字第19號、72年台非字第47號判例意旨參照）。是數
    罪併罰定其應執行刑者，自須他罪之犯罪時間均在另案判決
    確定前，始得為之。次按一裁判宣告數罪之刑，雖曾經定其
    執行刑，但如再與其他裁判宣告之刑定其執行刑時，前定之
    執行刑當然失效，仍應以其各罪宣告之刑為基礎，定其執行
    刑，不得以前之執行刑為基礎，以與後裁判宣告之刑，定其
    執行刑（最高法院59年度台抗字第367 號裁定參照）。再按
    法律上屬於自由裁量事項，尚非概無法律性之拘束，在法律
    上有其外部界限及內部界限。前者法律之具體規定，使法院
    得以具體選擇為適當裁判，此為自由裁量之外部界限。後者
    法院為自由裁量時，應考量法律之目的，法律秩序之理念所
    在，此為自由裁量之內部界限。法院為裁判時，二者均不得
    有所踰越。在數罪併罰而有二裁判以上，應定其應執行刑之
    案件，法院所為刑之酌定，固屬自由裁量事項，然對於法律
    之內、外部界限，仍均應受其拘束，此有最高法院91年台非
    字第32號及92年度台非字第187 號判決可資參照。末按民國
    99 年1月1 日修正施行之刑法第41條第8 項規定：「第1 項
    至第4 項及第7 項之規定，於數罪併罰之數罪均得易科罰金
    或易服社會勞動，其應執行之刑逾6 月者，亦適用之。」易
    言之，倘受刑人所受之宣告刑均合於刑法第41條第1 項前段
    得易科罰金之規定，定應執行之刑固超過6 個月，依前開說
    明，仍得易科罰金，均予敘明。
三、經查，受刑人張正華所犯附表編號1 至3 號所示之3 罪，先
    後經判處如附表編號1 至3 號所示之刑並分別確定等情，有
    臺灣高等法院被告前案紀錄表1 份及各該刑事判決書在卷可
    稽。茲檢察官聲請定此部分之應執行刑，本院審核認為正當
    ，爰定其應執行之刑。又受刑人所犯如附表編號2 至3 號所
    示之罪，固經本院以99年度審簡字第3581號定應執行刑為有
    期徒刑7  月確定，惟參照前揭最高法院59年度台抗字第367
    號裁定意旨，受刑人既有上開附表編號1 至3 號所示之罪應
    定其應執行刑，則該2 罪所定之應執行刑即當然失效，本院
    自可更定附表所示之罪之應執行刑。是本院定其應執行刑，
    不得逾越刑法第51條第5 款所定法律之外部界限，即不得重
    於附表編號1  至3 號所示3 罪宣告刑之總和（即有期徒刑1
    年1  月），亦應受內部界限之拘束，即不得重於附表編號1
    所示之罪，加計附表編號2 至編號3 所示之罪原所定應執行
    刑之總和（即有期徒刑11月）。準此，受刑人所犯如附表所
    示之罪，定其應執行刑如主文所示。又因受刑人所犯之上開
    3 罪合於數罪併罰之要件，且均得易科罰金（經確定裁判宣
    告之易科罰金折算標準均為新臺幣1,000 元折算1 日），揆
    諸刑法第41條第8 項之規定，如主文所示應執行之刑，亦得
    易科罰金，爰併諭知易科罰金之折算標準。
四、至受刑人所犯如附表編號4 號所示之竊盜案件，犯罪時間係
    於99年12月28日乙節，有本院100 年度易字第130 號刑事判
    決附卷可參，則該罪係於附表編號1 號所示之罪裁判確定日
    （即99年11月22日）後所犯，揆諸上開意旨，自不符合數罪
    併罰之要件。是聲請人就附表編號4 所示之罪於本件聲請合
    併定其應執行之刑之部分，於法不合，應予駁回。
五、依刑事訴訟法第477 條第1 項、第220 條，刑法第53條、第
    51條第5 款、第41條第1 項前段、第8 項，裁定如主文。
中    華    民    國  100     年    10    月    31    日
                  刑事第三庭  法  官  陳薏
以上正本證明與原本無異。
如不服本裁定，應於收受送達後5 日內向本院提出抗告狀。
中    華    民    國  100     年    10    月    31    日
                              書記官  戴金龍
附表：
┌─┬───┬─────┬────┬──────────┬──────────┬─────┐
│編│罪  名│宣告刑    │犯罪日期│    最後事實審      │      確定判決      │ 備  註   │
│號│      │          │        ├─────┬────┼─────┬────┤          │
│  │      │          │        │法院、案號│判決日期│法院、案號│確定日期│          │
├─┼───┼─────┼────┼─────┼────┼─────┼────┼─────┤
│1 │竊盜  │有期徒刑肆│99.8.21 │本院 99 年│99.10.22│本院 99 年│99.11.22│編號 2 至 │
│  │      │月，如易科│        │度簡字第  │        │度簡字第  │        │3 曾定應執│
│  │      │罰金，以新│        │1229 號   │        │1229 號   │        │行有期徒刑│
│  │      │臺幣壹仟元│        │          │        │          │        │7 月。    │
│  │      │折算壹日。│        │          │        │          │        │          │
├─┼───┼─────┼────┼─────┼────┼─────┼────┤          │
│2 │持有第│有期徒刑肆│99.3.4  │本院 99 年│99.10.15│本院 99 年│99.12.13│          │
│  │一級毒│月，如易科│        │度審簡字第│        │度審簡字第│        │          │
│  │品    │罰金，以新│        │3581 號   │        │3581 號   │        │          │
│  │      │臺幣壹仟元│        │          │        │          │        │          │
│  │      │折算壹日。│        │          │        │          │        │          │
├─┼───┼─────┼────┼─────┼────┼─────┼────┤          │
│3 │施用第│有期徒刑伍│99.3.4  │本院 99 年│99.10.15│本院 99 年│99.12.13│          │
│  │二級毒│月，如易科│        │度審簡字第│        │度審簡字第│        │          │
│  │品    │罰金，以新│        │3581 號   │        │3581 號   │        │          │
│  │      │臺幣壹仟元│        │          │        │          │        │          │
│  │      │折算壹日。│        │          │        │          │        │          │
├─┼───┼─────┼────┼─────┼────┼─────┼────┤          │
│4 │竊盜  │有期徒刑陸│99.12.28│本院 100  │100.1.31│本院 100  │100.3.1 │          │
│  │      │月，如易科│        │年度易字第│        │年度易字第│        │          │
│  │      │罰金，以新│        │130 號    │        │130 號    │        │          │
│  │      │臺幣壹仟元│        │          │        │          │        │          │
│  │      │折算壹日。│        │          │        │          │        │          │
└─┴───┴─────┴────┴─────┴────┴─────┴────┴─────┘